lt-LT: Bolivinės balandos rūšis: Juodosios; Įvairių spalvų; Perlinės; Vaivorykštinė; Raudonoji; Karališkoji; Trispalvė; Baltoji; Kita
th: พันธุ์ควินัว: สีดำ; คละสี; เพิร์ล; สีรุ้ง; สีแดง; รอยัล; สามสี; สีขาว; อื่นๆ
en: Quinoa variety: Black; Mixed color; Pearl; Rainbow; Red; Royal; Tri-color; White; Other
pt-PT: Variedade da quinoa: Preta; Cor mista; Pérola; Arco-íris; Vermelha; Real; Tricolor; Branca; Outra
zh-CN: 藜麦品种: 黑色; 混合色; 珍珠白; 彩虹色; 红色; 皇家; 三色; 白色; 其他
ru: Сорт киноа: Черный; Смешанный цвет; Жемчужный; Радужный; Красный; Королевский; Трехцветный; Белый; Другое
pl: Odmiana komosy ryżowej: Czarny; Mieszanka kolorów; Perłowy; Tęczowy; Czerwony; Królewski; Trzykolorowy; Biały; Inne
ro-RO: Varietate de quinoa: Neagră; Culoare mixtă; Perlată; Curcubeu; Roșie; Regală; Tricoloră; Albă; Altele
el: Ποικιλία κινόα: Μαύρη; Ανάμεικτη; Περλέ; Rainbow; Κόκκινη; Royal; Τρίχρωμη; Λευκή; Άλλο
nb: Quinoa-variant: Svart; Blandet farge; Perle; Regnbue; Rød; Royal; Trefarget; Hvit; Annet
zh-TW: 藜麥品種: 黑色; 混色; 珍珠; 彩虹; 紅色; 皇家; 三色; 白色; 其他
fi: Kvinoan lajike: Musta; Sekavärinen; Helmi; Sateenkaari; Punainen; Royal; Kolmivärinen; Valkoinen; Muu
ja: キヌアの種類: 黒; ミックスカラー; パール; レインボー; 赤; ロイヤル; トリカラー; 白; その他
cs: Odrůda quinoy: Černá; Mix barev; Perlová; Duhová; Červená; Královská; Tříbarevná; Bílá; Jiné
vi: Giống quinoa: Màu đen; Màu hỗn hợp; Trân châu; Cầu vồng; Màu đỏ; Hoàng gia; Ba màu; Màu trắng; Khác
fr: Variété de quinoa: Noir; Couleurs mélangées; Perle; Arc-en-ciel; Rouge; Royal; Tricolore; Blanc; Autre
tr: Kinoa çeşidi: Siyah; Karışık renkli; İnci; Gökkuşağı; Kırmızı; Royal; Üç renkli; Beyaz; Diğer
hu: Quinoafajta: Fekete; Vegyes színű; Gyöngy; Szivárvány; Vörös; Royal; Háromszínű; Fehér; Egyéb
da: Quinoa-sort: Sort; Blandet farve; Perle; Regnbue; Rød; Royal; Trefarvet; Hvid; Andet
sv: Quinoa-sort: Svart; Blandad färg; Pärl; Regnbåge; Röd; Royal; Trefärgad; Vit; Övrigt
sk-SK: Odroda quinoy: Čierna; Zmiešaná farba; Perlová; Dúhová; Červená; Kráľovská; Trojfarebná; Biela; Iné
es: Variedad de quinoa: Negra; Color mixto; Perla; Arcoíris; Rojo; Real; Tricolor; Blanco; Otra
bg-BG: Сорт киноа: Черна; Смесен цвят; Перлена; Многоцветна; Червена; Кралска; Трицветна; Бяла; Друго
sl-SI: Sorta kvinoje: Črna; Mešanih barv; Biserna; Mavrična; Rdeča; Kraljeva; Tribarvna; Bela; Drugo
pt-BR: Quinoa variedade: Preta; Cores mistas; Pérola; Arco-íris; Vermelha; Real; Tricolor; Branca; Outra
nl: Quinoa variëteit: Zwart; Gemengde kleur; Parel; Regenboog; Rood; Royal; Driekleurig; Wit; Overig
hr-HR: Sorta kvinoje: Crna; Miješane boje; Biserna; U duginim bojama; Crvena; Kraljevska; Trobojna; Bijela; Ostalo
ko: 퀴노아 품종: 검정색; 혼합 색상; 펄; 레인보우; 빨간색; 로열; 3색; 흰색; 기타
de: Quinoa-Sorte: Schwarz; Gemischte Farben; Perle; Regenbogen; Rot; Royal; Dreifarbig; Weiß; Sonstige
it: varietà di quinoa: Nero; Colore misto; Perla; Arcobaleno; Rosso; Reale; Tricolore; Bianco; Altro